臺灣桃園地方法院刑事判決
111年度原訴字第22號
公  訴  人  臺灣桃園地方檢察署檢察官
被      告  陳信安


指定辯護人  本院公護辯護人王暐凱
上列被告因違反毒品危害防制條例案件，經檢察官提起公訴（11
0年度偵字第28640號、110年度偵字第28647號），本院判決如下
：
    主  文
陳信安犯販賣第三級毒品未遂罪，處有期徒刑壹年拾月。
扣案如附表所示之物均沒收。
    事  實
一、陳信安明知4-甲基甲基卡西酮（4-methylmethcathinone、M
    ephedrone、4-MMC）、愷他命均為毒品危害防制條例第2條
    第2項第3款所列管之第三級毒品，非經許可不得販賣，竟基
    於販賣第三級毒品以牟利之犯意，先於民國110年8月6日前
    某日，以手機發送「24小時歡樂送優質新開幕5/3/2千自選
    口味清爽口味7百3送1加入好友折扣優惠火速到達000000000
    0」之隱含販售毒品簡訊予不特定人，適有桃園市政府警察
    局平鎮分局北勢派出所警員黃文凱獲報後撥打上開簡訊內之
    電話0000000000與對方聯繫，雙方接續改以Facetime及微信
    聯繫，並約定於110年8月6日10時許，在桃園市○鎮區○○路00
    0號前當面洽談交易毒品之細節後，陳信安隨即攜帶如附表
    編號1、2所示之毒品，於同日10時50分許駕駛車牌號碼000-
    0000號租賃小客車抵達上址進行交易，喬裝買家之員警於確
    認身分後隨即上前與陳信安洽談毒品交易細節，惟因陳信安
    已察覺有異，警員黃文凱、林逸群即向陳信安表明身分，並
    請陳信安主動配合交出欲交易之毒品後當場逮捕而販賣未遂
    ，並扣得如附表編號1至2所示之物，始悉上情。
二、案經桃園市政府警察局平鎮分局報告臺灣桃園地方檢察署檢
    察官偵查起訴。
    理  由
壹、程序部分本判決以下援引作為認定犯罪事實之供述及非供述
    證據，業經檢察官、被告及辯護人於本院準備程序表示同意
    有證據能力（見本院111年度原訴字第22號〈下稱本院卷〉第3
    3至34頁），本院審酌該等證據作成時並無違法取證或證據
    力明顯偏低之情形，依刑事訴訟法第159條之5及第158條之4
    規定，認以資為證據核無不當，揆諸前開說明，該等證據均
    有證據能力。
貳、實體部分
一、認定犯罪事實所憑證據及理由：
  ㈠上開犯罪事實，業據被告陳信安於警詢、偵查、本院準備程
    序及審理時均坦承不諱（見110年度偵字第28640號卷〈下稱
    偵字卷㈠〉第11至16、91至93、119至122頁、本院卷第31至35
    、55至57頁），核與證人即查獲警員黃文凱於偵訊中之證述
    相符（見偵字卷㈠第123至124頁），並有桃園市政府警察局
    平鎮分局北勢派出所警員黃文凱於110年8月7日出具之職務
    報告、對話譯文表、同局搜索扣押筆錄暨扣押物品目錄表各
    1份、刑案現場照片（含查獲現場、手機通話紀錄、訊息等
    翻拍照片）共8張附卷可佐（見偵字卷㈠第29至45、65至68頁
    ），又扣案如附表編號1所示之毒品咖啡包3包（檢體編號：
    C0000000-0、檢體外觀：老佛爺〈卡爾拉格斐〉戴墨鏡圖案紫
    /黑漸層包裝袋，內含淡橘黃色粉末摻雜淡綠色粉末3包，毛
    重共14.7419公克〈含3個包裝袋〉，淨重共12.0380公克、因
    鑑定取樣0.4280公克，餘驗淨重共11.6100公克），檢出第
    三級毒品4-甲基甲基卡西酮〈4-methylmethcathinone 、Mep
    hedrone、4-MMC〉成分，純度4.73%，純質淨重0.5694公克；
    如附表編號2所示之愷他命4包，其中檢體編號：C0000000-0
    （檢體外觀：白色或透明晶體2包，毛重共2.3277公克〈含2
    個塑膠袋〉，淨重共1.8863公克、因鑑定取樣0.0370公克，
    餘驗淨重共1.8493公克），檢出第三級毒品愷他命〈Ketamin
    e〉成分（純度84.0%，純質淨重共1.5845公克）；檢體編號
    ：C0000000-0（檢體外觀：白色或透明晶體1包，毛重0.759
    2公克〈含1個塑膠袋〉，淨重0.5225公克、因鑑定取樣0.0314
    公克，餘驗淨重0.4911公克），檢出第三級毒品愷他命〈Ket
    amine〉（純度78.2%，純質淨重0.4086公克）；檢體編號：C
    0000000-0（檢體外觀：白色或透明晶體1包，毛重2.5923公
    克〈含4個塑膠袋〉，淨重2.3522公克、因鑑定取樣0.0482公
    克，餘驗淨重2.3040公克），檢出第三級毒品愷他命〈Ketam
    ine〉，純度82.6%，純質淨重1.9429公克等情，有臺北榮民
    總醫院110年9月22日北榮毒鑑字第C0000000號毒品成分鑑定
    書㈠、臺北榮民總醫院110年9月22日北榮毒鑑字第C0000000
    號毒品成分鑑定書㈡、臺北榮民總醫院110年9月22日北榮毒
    鑑字第C0000000-Q號毒品純度鑑定書㈠4-甲基甲基卡西酮、
    臺北榮民總醫院110年9月22日北榮毒鑑字第C0000000-Q號毒
    品純度鑑定書㈡愷他命、臺北榮民總醫院110年9月22日北榮
    毒鑑字第C0000000-Q號毒品純度鑑定書㈢愷他命各1份（見偵
    字卷㈡第113至119頁）附卷可稽，復有上開扣案如附表編號1
    至3所示之物在卷足憑。
  ㈡按第三級毒品4-甲基甲基卡西酮（4-methylmethcathinone 
    、Mephedrone、4-MMC）、愷他命（Ketamine），本無一定
    之公定價格，是其各次買賣之價格，當亦各有差異，而或隨
    供需雙方之資力、關係之深淺、需求之數量、程度、毒品之
    成色、貨源之充裕與否、販賣者對於資金之需求程度，以及
    政府查緝之態度，進而為各種不同之風險評估，而為機動性
    之調整，是其價格標準，自非一成不變，且販賣者從各種「
    價差」或「量差」或「純度」謀取利潤方式，亦有差異，然
    其所圖利益之非法販賣行為目的，則屬相同，並無二致。又
    按一般民眾普遍認知之毒品非法交易，向為政府查禁森嚴且
    重罰不寬貸，衡諸常情，倘非有利可圖，絕無平白甘冒被重
    罰風險之理，從而，舉凡其有償交易，除足反證其確另基於
    某種非圖利本意之關係外，通常尚難因無法查悉其買進、賣
    出之差價，而諉無營利之意思，或阻卻販賣犯行之追訴。又
    販賣毒品之所謂販賣行為，係行為人基於營利之目的，而販
    入或賣出毒品而言。販賣毒品者，其主觀上有營利之意圖，
    且客觀上有販賣之行為即足構成，至於實際上是否已經獲利
    則非所問。經查，被告於警詢、偵查中本院審理時均供稱：
    扣案如附表編號1所示之咖啡包係以每包新臺幣（下同）150
    元、編號2所示之愷他命4包係以5,000元，向綽號「翔哥」
    之男子所購得，準備以咖啡包每包700元、愷他命以大包5,0
    00元、小包2,000元賣出，如果販賣成功可獲利約10,000元
    等語（見偵字卷㈠第13至15、92、120頁，本院卷第33頁），
    足認被告主觀上確有營利之意圖甚明。
  ㈢綜上，被告上開任意性自白確與事實相符，從而，本案事證
    明確，被告犯行堪以認定，應依法論科。
二、論罪科刑：
  ㈠按刑事偵查技術上所謂之「釣魚」，係指對於原已犯罪或具
    有犯罪故意之人，以設計引誘之方式，迎合其要求，使其暴
    露犯罪事證，再加以逮捕或偵辦者而言。此乃純屬偵查犯罪
    技巧之範疇，並未違反憲法對於基本人權之保障，且於公共
    利益之維護有其必要性。於此誘捕偵查案件，販毒者雖有販
    毒之故意，且依約攜帶毒品前往交付，並已著手實施販毒之
    行為，然因係受警員引誘偽稱欲購買毒品，警員原無買受毒
    品之意思，其虛與買賣毒品，意在辦案，以求人贓俱獲，伺
    機逮捕，事實上不能真正完成買賣毒品之行為，而應僅論以
    販賣毒品未遂罪（最高法院85年第4次刑庭會議決議參照）
    。經查，本件被告先以簡訊發送販賣毒品之訊息予不特定之
    購毒者，本件警員因接獲報案後查得被告所發送之上開廣告
    訊息，再與被告聯絡購買毒品，被告並依約攜帶扣案如附表
    編號1、2所示之第三級毒品前往約定地點交付，進而查獲本
    案犯行，足認被告本即有販賣第三級毒品之故意，且已著手
    實行販賣第三級毒品之行為，惟因警員為辦案所需而無購買
    毒品之真意，致不能真正完成販賣行為。是核被告所為，係
    犯毒品危害防制條例第4條第6項、第3項之販賣第三級毒品
    未遂罪。被告於著手販賣前，意圖販賣而持有毒品之低度行
    為，應為其嗣後著手販賣之高度行為吸收，不另論罪（最高
    法院101年度第10次刑事庭會議決議參照）。
  ㈡被告著手於販賣第三級毒品犯行之實行而不遂，為未遂犯，
    應依刑法第25條第2項之規定減輕其刑。
  ㈢按犯第4條至第8條之罪於偵查及審判中均自白者，減輕其刑
    ，毒品危害防制條例第17條第2項定有明文。查被告就上開
    販賣第三級毒品未遂之犯行，於偵查、本院準備程序及審理
    中均自白犯行，已如前述，爰依毒品危害防制條例第17條第
    2項規定減輕其刑，並依刑法第70條遞減之。
  ㈣爰以行為人之責任為基礎，審酌被告前因犯加重詐欺案件，
    經本院以109年度審原訴字第29號判決判處有期徒刑1年2月
    ，緩刑2年確定（緩刑尚未期滿），此有臺灣高等法院被告
    前科紀錄表1份在卷可考，仍不知悔改，明知販毒乃毒害之
    源，其源不斷，流毒他人，非僅生命、身體受其侵害，甚而
    社會、國家法益亦不能倖免，當非個人生命、身體法益所可
    比擬，被告自承有施用愷他命之惡習，明知4-甲基甲基卡西
    酮（4-methylmethcathinone 、Mephedrone、4-MMC）、愷
    他命（Ketamine）為管制之第三級毒品，為圖販賣毒品之利
    潤，仍透過網際網路，欲販賣第三級毒品予他人，其所為足
    以擴散毒品並增加施用毒品人口，戕害購毒者之身心健康，
    其犯罪所生危害非輕，惟考量被告犯後坦承犯行，態度良好
    ，兼衡其等販毒之數量非鉅，本件為警方所查獲而未散佈，
    暨被告之犯罪動機、自陳高職畢業之智識程度、從事鐵工，
    日薪2,500元之家庭經濟狀況（見本院卷第35頁）等一切情
    狀，量處如主文所示之刑，以資懲儆。  
三、沒收部分：
  ㈠按查獲之第一、二級毒品，不問屬於犯人與否，均沒收銷燬
    之；犯第4條至第9條、第12條、第13條或第14條第1項、第2
    項之罪者，其供犯罪所用之物，均沒收之，毒品危害防制條
    例第18條第1項前段，第19條第1項已有明文；另違禁物，不
    問屬於犯罪行為人與否，沒收之，刑法第38條第1項亦規定
    甚明。是供毒品危害防制條例第19條第1項例示之罪犯罪所
    用之物，均沒收，然就查獲之違禁物部分，若非屬毒品危害
    防制條例第18條第1項前段所定應沒收銷燬之第一、二級毒
    品，自應依刑法第11條前段規定，回歸適用刑法「沒收」章
    之相關規定。查扣案如附表編號1所示之毒品咖啡包3包、附
    表編號2所示之愷他命4包，經鑑定分別含有第三級毒品4-甲
    基甲基卡西酮（4-methylmethcathinone、Mephedrone、4-M
    MC）、愷他命（Ketamine）成分，有前開毒品成分鑑定書5
    份附卷可佐，上開物品均係被告所有，供本案販賣之毒品，
    該等毒品即屬不受法律保護之違禁物，應依刑法第38條第1
    項規定，為沒收之諭知。至包裹上開毒品之包裝袋，因包覆
    毒品，其上顯留有該毒品之殘渣，衡情自難與之剝離，且無
    析離之實益與必要，當應連同該包裝併予宣告沒收；另送鑑
    耗損部分，既已滅失，自無庸宣告沒收。
  ㈡扣案如附表編號3所示之iPhone廠牌行動電話1支為被告所有
    ，用以聯繫買家販賣第三級毒品犯罪之工具，此據被告供述
    在卷（見本院卷第55頁），核屬供犯罪所用之物，應依毒品
    危害防制條例第19條第1項規定宣告沒收。
　㈢末以被告於本案因未及販賣即被查獲，並未有犯罪所得，故
    無犯罪所得沒收之問題，附此敘明。
據上論斷，應依刑事訴訟法第299條第1項前段，毒品危害防制條
例第4條第6項、第3項、第17條第2項、第19條第1項，刑法第11
條前段、第25條第2項、第38條第1項，判決如主文。
本案經檢察官洪福臨提起公訴，檢察官李孟亭到庭執行職務。
中　　華　　民　　國　　111 　年　　7 　　月　　20　　日
                  刑事第十四庭  審判長法  官  江德民
                                      法  官  程欣儀
                                      法  官  吳天明
以上正本證明與原本無異。
如不服本判決應於收受判決後20日內向本院提出上訴書狀，並應
敘述具體理由。其未敘述上訴理由者，應於上訴期間屆滿後20日
內向本院補提理由書(均須按他造當事人之人數附繕本)「切勿逕
送上級法院」。 
                                      書記官  高慈徽
中　　華　　民　　國　　111 　年　　7 　　月　　21　　日
附錄：本案論罪科刑法條全文
毒品危害防制條例第4條
製造、運輸、販賣第一級毒品者，處死刑或無期徒刑；處無期徒
刑者，得併科新臺幣3千萬元以下罰金。
製造、運輸、販賣第二級毒品者，處無期徒刑或10年以上有期徒
刑，得併科新臺幣1千5百萬元以下罰金。
製造、運輸、販賣第三級毒品者，處7年以上有期徒刑，得併科
新臺幣1千萬元以下罰金。
製造、運輸、販賣第四級毒品者，處5年以上12年以下有期徒刑
，得併科新臺幣5百萬元以下罰金。
製造、運輸、販賣專供製造或施用毒品之器具者，處1年以上7
年以下有期徒刑，得併科新臺幣1百50萬元以下罰金。
前5項之未遂犯罰之。
附表：
編號 物品名稱 鑑定文號 是否沒收 1 毒品咖啡包3包 臺北榮民總醫院110年9月22日北榮毒鑑字第C0000000-Q號毒品純度鑑定書㈠4-甲基甲基卡西酮：「檢體編號：C0000000-0、檢體外觀：老佛爺（卡爾拉格斐）戴墨鏡圖案紫/黑漸層包裝袋，內含淡橘黃色粉末摻雜淡綠色粉末3包，毛重共14.7419公克（含3個包裝袋），淨重共12.0380公克、因鑑定取樣0.4280公克，餘驗淨重共11.6100公克，檢出第三級毒品4-甲基甲基卡西酮（4-methylmethcathinone 、Mephedrone、4-MMC），純度4.73%，純質淨重0.5694公克」（見偵字卷㈡第115頁）。 是 2 愷他命4包 一、臺北榮民總醫院110年9月22日北榮毒鑑字第C0000000-Q號毒品純度鑑定書㈡愷他命：「檢體編號：C0000000-0、檢體外觀：白色或透明晶體2包，毛重共2.3277公克（含2個塑膠袋），淨重共1.8863公克、因鑑定取樣0.0370公克，餘驗淨重共1.8493公克，檢出第三級毒品愷他命（Ketamine），純度84.0%，純質淨重共1.5845公克；檢體編號：C0000000-0、檢體外觀：白色或透明晶體1包，毛重0.7592公克（含1個塑膠袋），淨重0.5225公克、因鑑定取樣0.0314公克，餘驗淨重0.4911公克，檢出第三級毒品愷他命（Ketamine），純度78.2%，純質淨重0.4086公克（見偵字卷㈡第117頁）」。 二、臺北榮民總醫院110年9月22日北榮毒鑑字第C0000000-Q號毒品純度鑑定書㈢愷他命：「檢體編號：C0000000-0、檢體外觀：白色或透明晶體1包，毛重2.5923公克（含4個塑膠袋），淨重2.3522公克、因鑑定取樣0.0482公克，餘驗淨重2.3040公克，檢出第三級毒品愷他命（Ketamine），純度82.6%，純質淨重1.9429公克」（見偵字卷㈡第119頁）。 是 3 iPhone廠牌行動電話1支（IMEI碼：000000000000000、000000000000000含門號0000000000號SIM卡1張）  是